臺灣臺中地方法院刑事判決　96年度訴字第2200號
公　訴　人　臺灣臺中地方法院檢察署檢察官
被　　　告　甲○○
上列被告因毒品危害防制條例案件，經檢察官提起公訴（96年度
毒偵字第2807號），被告於準備程序進行中就被訴事實為有罪之
陳述，本院合議庭裁定由受命法官獨任適用簡式審判程序審理，
判決如下：
    主    文
甲○○施用施用第壹級毒品，處有期徒刑柒月。扣案之注射針筒
壹支沒收。
    事實及理由
一、犯罪事實：甲○○前因違反毒品危害防制條例案件，經依本
    院94年度毒聲字第1448號裁定送觀察、勒戒後，認無繼續施
    用毒品之傾向，於民國（下同）95年9月20日執行完畢釋放
    ，並經臺灣臺中地方法院檢察署檢察官於95年9月20日以94
    年度毒偵字第5352號為不起訴處分確定。然甲○○仍不知戒
    除毒品，於前開觀察、勒戒執行完畢釋放後5年內，復基於
    施用第一級毒品海洛因之犯意，於96年5月7日晚間，在臺中
    縣霧峰鄉友人住處，以注射針筒加水注射之方式，施用第一
    級毒品海洛因1次。嗣於96年5月8日下午7時30分許，為警在
    臺中市○○區○○路221號前查獲，並扣得供施用毒品使用
    之注射針筒1支，其尿液經中山醫學大學附設醫院藥物濫用
    檢驗中心檢驗結果呈海洛因代謝後之可待因、嗎啡類陽性反
    應（濃度各為每毫升7326、3839ng），又於96年5月11日晚
    間07時30分許，為警持搜索票在臺中市○○○○○路115巷2號
    14樓之1住處查獲，其尿液經中山醫學大學附設醫院藥物濫
    用檢驗中心檢驗結果仍呈海洛因代謝後之可待因、嗎啡類陽
    性反應（濃度降為每毫升154、2119ng）。
二、證據名稱：
  (1)被告甲○○於本院審理時之自白。
  (2)中山醫學大學附設醫院藥物濫用檢測中心確認結果報告2紙
    （顯示被告尿液呈海洛因代謝後之可待因、嗎啡類陽性反應
    、甲基安非他命代謝後之安非他命、甲基安非他命陽性反應
    ）。
　(3)搜索扣押筆錄、扣押物品目錄表各1件、扣案物照片及被告
    手臂針孔照片各1張、現場圖1件。
  (4)扣案之注射針筒1支。
  (6)臺灣臺中地方法院檢察署刑案資料查註紀錄表、臺灣高等法
    院被告前案紀錄表。
三、公訴意旨（含檢察官當庭追加之部分）另以：被告甲○○基
    於施用第一級毒品海洛因之犯意，自96年1、2月間起，至96
    年5月11日警方採尿回溯4至5日內之某時止，反覆施用第一
    級毒品海洛因多次，因認此部分被告亦涉犯施用第一級毒品
    海洛因之罪嫌。惟查：
（一）按犯罪事實應依證據認定之，無證據不得認定犯罪事實；
      被告或共犯之自白，不得作為有罪判決之唯一證據，仍應
      調查其他必要之證據，以察其是否與事實相符，刑事訴訟
      法第154條第2項、第156條第2項分別定有明文。
（二）公訴人認被告有上述犯行，係以被告於另案（本院96年度
      訴字第2544號違反毒品危害防制條例案件）警詢、偵查中
      之自白為其論據。經查，被告雖自白有此部分之犯行，然
      遍查全卷並無其他證據足資佐證；且海洛因施用後可於尿
      液中檢出之時間，依據Clarke's Isolation and
      Identification of Drugs第2版記載，服用海洛因後24小
      時內約有服用量之80%排泄於尿液中，甲基安非他命服用
      後約有服用量之70%排泄於尿液中，其於尿液中排出之最
      長時限，受施用劑量、施用方式、個人體質及其代謝情況
      等因素影響，因個案而異，一般可檢出之最長時間為海洛
      因服用後2至4天，此經行政院衛生署管制藥品管理局以91
      年9月23日管檢字第109652號函釋無訛。
（三）被告於審判中翻異前詞，辯稱：僅在96年5月7日晚間施用
      1次，此後均未再施用等語。經查，被告於96年5月8日、
      96 年5月11日經警採尿送請檢驗結果，尿液中檢驗出嗎啡
      陽性反應，此雖能作為被告有於前開本院認定之96年5月7
      日，施用第一級毒品海洛因之證據，然尚難進而推認被告
      尚於96年1、2月間起，至96年5月7日前為止，有多次施用
      海洛因之犯行。另於96年5月8日採尿之檢驗結果，海洛因
      代謝後之可待因、嗎啡類濃度各為每毫升7326、3839ng，
      而於96年5月11日採尿之檢驗結果，可待因、嗎啡類濃度
      已降為每毫升154、2119ng，比96年5月8日之檢驗結果降
      低許多，堪認被告於審判中所辯自96年5月7日後未再施用
      等語，為可採信。此2部分既無其他補強證據足資佐證，
      殊難僅以被告於另案警詢、偵訊之自白即予以論罪科刑。
      惟因公訴人認被告此部分犯行與上開起訴並經論罪科刑部
      分間，有集合犯之實質上1罪關係，爰不另為無罪之諭知
      ，併此敘明。
四、依刑事訴訟法第273條之1第1項、第299條第1項前段、第310
    條之2、第454條第1項，毒品危害防制條例第10條第1項，刑
    法第11條前段、第38條第1項第2款，判決如主文。
五、如不服本案判決，得自收受送達之日起10日內向本院提出上
    訴狀（須附繕本）。
中　　華　　民　　國　　96　　年　　8 　　月　　31　　日
                    刑事第六庭  法　官　林念祖
以上正本證明與原本無異。
                                書記官
中　　華　　民　　國　　96　　年　　8 　　月　　31　　日
